# 技术服务收入确认

提问人：jackie2000 时间：2022-04-26 20:55:42
陈老师，您好，我司从事电厂常规技术维保服务，签订合同约定总金额，与甲方每季度或半年结算一次，每次结算需提交工作成果验收单，甲方验收后我司开具发票确认应收账款。新收入准则使用后，对已完成服务但未结算部分，我司按照以往的毛利率确认收入，因还未与甲方结算，确认合同资产。审计项目组认为常规的维保服务，每个月业务都很类似，可以视同每个月的履约义务已完成，无需其他履约义务，因此应确认应收账款，我司认为该款项并非只是时间流逝就能收回，还需要向甲方提交工作成果报告，因此应视为另外的合同履约义务未完成，应确认合同资产。请教陈老师，如何确认更合理一些？
另外，按照工作量投入计算确认未结算收入，由于企业项目较多，工作量相对较大，我司按照类似业务的毛利率计算合同资产是否合理？

回答人：chenyiwei
在新收入准则下，履约义务的定义是“合同中企业向客户转让可明确区分商品的承诺”。本案例中的服务提供后，即没有后续尚未履行的履约义务，后续即进入结算环节。在此情况下，如果有证据表明验收和结算只是一项“例行程序”（是否为“例行程序”的判断参考新收入准则应用指南中“客户已接受商品”的相关判断指引），则可以认为该项收款权利的实现仅取决于时间流逝，故确认为应收账款更为合理；反之，如果验收不是“例行程序”，验收的结果仍存在较大不确定性，潜在的履约瑕疵仍可能影响本企业有权收取的款项金额和后续补救成本等，则这不是无条件（仅取决于时间流逝）的收款权利，确认为合同资产更合理。

提问人：心的 飞跃 时间：2022-06-30 11:06:34
请教陈版主，对于人力外包服务、系统运维服务等属于一段时间提供服务的业务，合同一般约定需要对服务进行考核打分或验收确认，存在上年度提供的服务，在次年 1 季度完成考核打分或验收的情形，这种情况下，收入应确认在上年度，还是确认在次年获取考核打分或验收确认的资料时？
①收入确认在上年度，因为服务是在上年度提供的，但是由于未获取客户的考核确认，存在收入金额无法确认和缺乏依据的问题，
②收入在获取客户考核确认的资料时确认，收入金额可确定，但是否符合一段时间提供服务的收入确认准则？

回答人：chenyiwei
收入确认时点为提供服务的当期，即应采用观点①。但考核结果尚未出具所导致的不确定性表明存在可变对价安排。根据新收入准则第十六条规定，期末应依据截至该期末可获得的信息合理估计可变对价（期望值法或最可能发生金额法），但应注意遵循“极可能不会发生重大转回”的限制条件。